臺灣高等法院刑事判決　　　　　　　 100年度上訴字第3350號
上　訴　人　臺灣士林地方法院檢察署檢察官
上　訴　人
即　被　告　吳文賢
上列上訴人等因被告違反毒品危害防制條例案件，不服臺灣士林
地方法院100年度審訴字第287號，中華民國100年7月12日第一審
判決（起訴案號：臺灣士林地方法院檢察署100年度毒偵字第609
號，於原審準備程序進行中，被告就被訴事實為有罪之陳述，經
原審告知簡式審判程序意旨，並聽取當事人意見後，原審合議裁
定改依簡式審判程序進行），提起上訴，本院判決如下：
    主  文
上訴駁回。
    事  實
本審認定之事實與第一審判決書所記載之事實相同，茲引用之。
    理  由
一、按不服地方法院之第一審判決而上訴者，應向管轄第二審之
    高等法院為之。上訴書狀應敘述具體理由。上訴書狀未敘述
    上訴理由者，應於上訴期間屆滿後20日內補提理由書於原審
    法院，逾期未補提者，原審法院應定期間先命補正。第二審
    法院認為上訴書狀未敘述理由或上訴有第362條前段之情形
    者，應以判決駁回之。但其情形可以補正而未經原審法院命
    其補正者，審判長應定期間先命補正。刑事訴訟法第361條
    、第367條，分別定有明文。所謂不服第一審判決之具體理
    由，必係依據卷內既有訴訟資料或提出新事證，指摘或表明
    第一審判決有何採證認事、用法或量刑等足以影響判決本旨
    之不當或違法，而構成應予撤銷之具體事由，始克當之（例
    如：依憑證據法則具體指出所採證據何以不具證據能力，或
    依憑卷證資料，明確指出所為證據證明力之判斷如何違背經
    驗、論理法則）；倘僅泛言原判決認定事實錯誤、違背法令
    、量刑失之過重或輕縱，而未依上揭意旨指出具體事由，或
    形式上雖已指出具體事由，然該事由縱使屬實，亦不足以認
    為原判決有何不當或違法者（例如：對不具有調查必要性之
    證據，法院未依聲請調查亦未說明理由，或援用證據不當，
    但除去該證據仍應為同一事實之認定），皆難謂係具體理由
    ，俾與第二審上訴制度旨在請求第二審法院撤銷、變更第一
    審不當或違法之判決，以實現個案救濟之立法目的相契合，
    並節制濫行上訴。（最高法院97年度臺上字第892號判決參
    照）是上訴人之上訴書雖有敘述上訴理由，惟未具體敘述第
    一審判決有上述違法、不當情形，即與未敘述具體理由無異
    ，其所為上訴，即不符上訴之法定要件。
二、檢察官上訴意旨以：本件被告前因施用毒品案件，經臺灣板
    橋地方法院（下稱板橋地院）裁定送觀察、勒戒後，因無繼
    續施用毒品傾向，於民國91年9月5日釋放出所，並由臺灣板
    橋地方法院檢察署（下稱板橋地檢署）檢察官以91年度毒偵
    字第3050號、第3057號為不起訴處分確定；又因施用毒品案
    件，裁定送觀察、勒戒後，因無繼續施用毒品傾向，於92年
    3月4日執行完畢釋放出所，並由板橋地檢署檢察官以92年度
    毒偵字第633號為不起訴處分確定；復因施用毒品案件，經
    板橋地院以93年度訴字第1993號判處有期徒刑7月確定，於9
    4年11月8日縮短刑期執行完畢。再因施用毒品案件，經臺灣
    士林地方法院（下稱士林地院）95年度訴第472號判處有期
    徒刑10月確定，經減刑為有期徒刑5月確定，於96年7月15日
    執行完畢；復因施用毒品案件，經士林地院以96年度訴字第
    295號判處有期徒刑1年確定，經減刑為有期徒刑6月確定，
    於97年6月13日執行完畢；又因施用第一級毒品案件，經士
    林地院以97年度訴字第224號判處有期徒刑9月；另因違反毒
    品危害防制條例案件，經士林地院以97年度訴字第306號判
    處有期徒刑1年確定，2案經士林地院以97年度聲字第1379號
    裁定應執行刑有期徒刑1年6月確定。再因違反毒品危害防制
    條例案件，經本院以97年度上訴字第5253號判處有期徒刑1
    年，上揭施用毒品案件接續執行，於99年5月20日縮短刑期
    假釋出間（執行完畢日期為99年12月25日）。被告上開各案
    件接續執行完畢及起訴後，又犯本件施用第一級毒品案件，
    原審就施用第一級毒品僅判處有期徒刑8月，與前案因施用
    第一級毒品判處被告有期徒刑9月及1年相比較，量刑顯有過
    輕云云。
三、按量刑係屬事實審法院得自由裁量之職權，受比例原則等法
    則之拘束，非可恣意為之，致礙其公平正義之維護，必須兼
    顧一般預防之普遍適應性與具體個案特別預防之妥當性，始
    稱相當。且量刑係法院就繫屬個案犯罪之整體評價，量刑判
    斷當否之準據，應就判決之整體觀察為綜合考量，苟已斟酌
    刑法第57條各款所列情狀，而未逾越法定刑度，如無偏執一
    端，致有明顯失出失入之恣意為之情形，上級審法院即不得
    單就量刑部分遽指為不當或違法。查本件原審判決就如何量
    定被告宣告刑之理由，已詳敘被告曾因施用毒品犯行而送觀
    察、勒戒、強制戒治及法院判處罪刑確定，仍不知悛悔，復
    為本件犯行，顯見其無戒絕毒癮之決心，且最後一次施用第
    毒品之前案經判處有期徒刑6月；本件係以注射針筒之方法
    施用第一級毒品，兼衡其施用毒品僅危害自身健康，犯後坦
    承犯行，態度尚佳及其知識程度為高中肄業等一切情狀，乃
    量處被告吳文賢施用第一級毒品，累犯，處有期徒刑8月，
    係在法定刑度範圍內，詳予審酌而科刑，是原判決就如何量
    定被告宣告刑之理由，業已詳敘，從形式上觀之，核無濫用
    量刑權限，亦無判決理由不備，或其他輕重相差懸殊等量刑
    有所失出或失入之違法或失當之處；本件檢察官上訴雖稱被
    告上開各案件接續執行完畢及起訴後，又再犯本件施用第一
    級毒品案件，原審僅就施用第一級毒品部分判處有期徒刑8
    月，與前案因施用第一級毒品分別被判有期徒刑9月及1年相
    較，量刑顯有過輕云云，惟上訴意旨所指被告其他個案量刑
    之情狀，乃屬承審法院依據不同個案情狀予以審酌之裁量權
    限，要不能指此有違公平正義之原則，據此拘束原審判決，
    況檢察官之上訴理由顯非依據卷內既有訴訟資料或提出新事
    證，指摘或表明第一審判決關於認定事實、適用法律及量刑
    等事項，究竟有何違法或不當之具體情形，則檢察官上訴理
    由尚不足以影響判決量刑刑度之本旨，亦不足以認為原審判
    決有何不當或違法，核非前揭法條規定之上訴應敘述之具體
    理由。是本件上訴，揆諸上揭規定，自屬不合法律上之程式
    ，爰不經言詞辯論，逕予駁回。
四、上訴人即被告吳文賢於100年8月26日收受判決正本，因不服
    原審判決，於100年8月31日提起上訴，並未附具理由，僅稱
    理由後補云云，惟於上訴期間屆滿後20日內仍未補具上訴理
    由，經原審法院於100年11月1日以士院景刑讓100審訴287字
    第1000217524號通知命被告於收受送達後20日內補正上訴理
    由，該通知於100年11月3日送達至臺北市○○區○○街28號
    3樓被告之住居所，惟因未獲會晤被告本人，由受僱人臺北
    世家管理中心之劉燕翼代收，復經本院於100年11月21日裁
    定命其於收受裁定後10日內補正上訴理由，該裁定已於100
    年11月23日送達臺北市○○區○○街28號3樓被告之住居所
    ，惟因未獲會晤被告本人，由受僱人臺北世家管理中心之劉
    燕翼代收，有送達證書在卷可稽，惟被告迄今逾期已久仍未
    補正。是被告上訴，未以書狀敘述具體理由，應認其上訴為
    不合法律上之程式，爰不經言詞辯論，予以駁回。
五、據上論斷，應依刑事訴訟法第367條前段、第372條、373條
    ，判決如主文。
中    華    民    國   100    年    12    月    12    日
                  刑事第十一庭  審判長法  官  許宗和
                                      法  官  趙功恆
                                      法  官  潘進柳
以上正本證明與原本無異。
如不服本判決，應於收受送達後10日內向本院提出上訴書狀，其
未敘述上訴之理由者並得於提起上訴後10日內向本院補提理由書
（均須按他造當事人之人數附繕本）「切勿逕送上級法院」。
                                      書記官  任正人
中    華    民    國   100    年    12    月    12    日